臺北高等行政法院裁定
110年度抗字第23號
抗  告  人  姜榮昇                                  
上列抗告人因與相對人臺北市交通事件裁決所間訴訟救助事件，
對於臺灣臺北地方法院中華民國110年8月20日110年度救字第11
號行政訴訟裁定，提起抗告，本院裁定如下：
    主  文
抗告駁回。
抗告訴訟費用新臺幣300元由抗告人負擔。
    理  由
一、對於交通裁決事件提起抗告，應依行政訴訟法第237條之5規
    定，徵收裁判費新臺幣（下同）300元，此為必須具備之程
    式，亦為抗告之合法要件。又行政訴訟法第237條之9第3項
    準用第272條規定，再準用民事訴訟法第495條之1第1項，再
    準用同法第442條第1項、第2項規定，抗告不合法者，原審
    法院應以裁定駁回之，但其情形可以補正者，應定期間先命
    補正。
二、抗告人對臺灣臺北地方法院民國110年8月20日110年度救字
    第11號行政訴訟裁定提起抗告，未據其繳納裁判費。抗告人
    雖向本院聲請訴訟救助，然該訴訟救助事件，業經本院於11
    0年9月30日以110年度救字第594號裁定駁回其聲請，該裁定
    已於110年10月6日送達，本院審判長並於同日以110年度抗
    字第23號裁定，命抗告人應於收受裁定送達後15日內補繳裁
    判費300元，該補費裁定亦已於110年10月13日送達抗告人，
    此有各該送達證書附於各該卷可稽。抗告人雖再於110年10
    月18日（本院收文日）提出「行政訴訟聲請再審狀」及「行
    政訴訟聲請再審准予救助狀」，不服本院前開補正裁定，併
    聲請訴訟救助。惟命補繳裁判費的裁定為訴訟程序進行中所
    為之裁定，依行政訴訟法第265條規定不得抗告；又抗告人
    於上開書狀提出之臺北市○○區中低收入戶證明書，僅得認抗
    告人於110年1月至110年12月列冊為臺北市中低收入戶之情
    事，然尚不足以釋明抗告人缺乏經濟上的信用而無資力繳納
    提起本件再審裁判費僅300元之事實，是抗告人並未就前揭
    本院110年度救字第594號裁定駁回訴訟救助後，有如何無資
    力支出訴訟費用事由為釋明，尚難據之而主張免其補正繳納
    裁判費之責。而抗告人逾期迄未補正繳納裁判費，復有本院
    繳費狀況查詢清單、臨櫃繳費查詢清單、收費答詢表查詢、
    收文明細附卷足憑，依前揭規定，其抗告為不合法，應予駁
    回。
三、依行政訴訟法行政訴訟法第237條之8第1項、第237條之9第3
    項、第272條、第104條、民事訴訟法第95條、第78條，裁定
    如主文。
中　　華　　民　　國　　110　 年　　12　  月　　 2 　 日
                    臺北高等行政法院第一庭
                              審判長法  官　許瑞助 
                                    法  官　林家賢 
                                    法  官　孫萍萍
上為正本係照原本作成。
不得抗告。
中　　華　　民　　國　　110　 年　　12　  月　　 2 　 日
                                    書記官  李虹儒